【裁判字號】    97,易,80
【裁判日期】    970128
【裁判案由】    竊盜
【裁判全文】
臺灣桃園地方法院刑事判決                97年度易字第80號
公  訴  人  臺灣桃園地方法院檢察署檢察官
被      告  乙○○
上列被告因竊盜案件，經公訴人聲請簡易判決處刑（九十六年度
速偵字第三八七號），本院認不得以簡易判決處刑，改依通常程
序審理，被告於本院審理中，就被訴事實為有罪之陳述，經本院
告知簡式審判程序意旨，並聽取公訴人及被告之意見後，本院裁
定依簡式審判程序審理，判決如下：
    主    文
乙○○踰越牆垣、安全設備竊盜，累犯，處有期徒刑柒月；又攜
帶兇器，毀越牆垣、安全設備竊盜，未遂，累犯，處有期徒刑肆
月，扣案之活動板手、螺絲起子、鋁製手電筒各壹支，均沒收之
。應執行有期徒刑玖月，扣案之活動板手、螺絲起子、鋁製手電
筒各壹支，均沒收之。
    犯罪事實
一、乙○○曾因幫助詐欺取財案件，經本院以九十五年度桃簡字
    第二七八九號判處有期徒刑三月確定，復由本院以九十六年
    度聲減字第二二三三號裁定減為有期徒刑一月又十五日確定
    ，並於民國九十六年八月三十一日執行完畢。詎其不知悛悔
    ，分別為以下之竊盜犯行：
  (一)於九十六年十二月九日凌晨一時許，基於意圖為自己不法所
    有之意圖，前往位於桃園縣蘆竹鄉○○路國中巷三五號之大
    竹國中，先從大竹國中後方即大新一街攀越圍牆入內，見該
    校專科大樓一樓鐵捲門未關，遂自該處步上二樓輔導室，發
    現該輔導室氣窗未上鎖，即自該氣窗爬入輔導室內，以徒手
    方式竊取電腦主機及螢幕各一台得手，旋自輔導室內開啟原
    上鎖大門，並循原路離開該校，將所竊得上開物品搬回其位
    於桃園縣蘆竹鄉○○路三七六巷二九號住處內藏放，欲變賣
    現金花用。
  (二)於同年月二十九日凌晨一時五十分許，另基於意圖為自己不
    法所有之意圖，並攜帶客觀上足以對人之生命、身體造成危
    險性之兇器之活動板手、螺絲起子、鋁製手電筒各一支置於
    隨身背包內，再度前往大竹國中後方大新一街處，先攀越大
    竹國中圍牆入內，先以徒手方式破壞該校教務處鐵窗，再自
    該窗戶翻越入內，並翻動該教務處內桌面，著手搜尋財物之
    際，因觸動中興保全公司所設置之保全系統，並由該公司值
    勤人員林德平發現該校教務處保全系統迴路異常，遂前往該
    校教務處以手電筒察看內部，乙○○見狀旋由原進入窗口翻
    越於外，並尋原路逃逸離去，林德平即自後追捕至桃園縣蘆
    竹鄉○○○○街，始當場逮捕乙○○，並報警處理，且為警
    據報前往現場處理，自乙○○隨身背包內扣得其所有供竊盜
    所用之前開活動板手、螺絲起子、鋁製手電筒各一支等物，
    復於同日凌晨三時三十分許，經警取得乙○○同意，而由其
    帶同警員前往其上開住處執行搜索，起出其所竊得之上開電
    腦主機及螢幕各一台，而查悉上情。
二、案經桃園縣政府警察局大園分局報請臺灣桃園地方法院檢察
    署檢察官聲請簡易判決處刑。
    理    由
一、上開事實，業據被告乙○○迭於警詢、檢察官偵訊及本院審
    理時坦承不諱，核與證人即大竹國中總務主任甲○○、大竹
    國中老師林曉昀於警詢時指述綦詳，並經在場證人即中興保
    全公司人員林德平於警詢時證述逮捕情節明確，並有證人甲
    ○○所出具之贓物領據保管單一紙及現場照片十一幀在卷可
    稽，此外復有被告所有供犯罪所用之活動板手、螺絲起子、
    鋁製手電筒各一支扣案足資佐證，是被告前開自白，核與事
    實相符。又被告於檢察官偵訊時自承：其所竊取電腦係為變
    賣現金一詞（見偵查卷第三五頁），則被告有意圖為自己不
    法所有之犯意，灼然至明。是本件事證明確，被告犯行堪以
    認定。
二、按刑法第三百二十一條第一項第二款規定將「門扇」、「牆
    垣」、「其他安全設備」並列。則所謂「門扇」應專指門戶
    而言，指分隔住宅或建築物內外之出入口大門而言。而所謂
    「其他安全設備」，指門扇、牆垣以外，依社會通常觀念足
    認為防盜之一切設備者，即屬相當（最高法院二十五年上字
    第四一六八號判例意旨參照）。是鐵窗及一般窗戶均既具有
    防閑之效用，依社會通常之觀念，均屬於維護安全之防盜設
    備，自屬該條文所規定之「安全設備」無誤（參照最高法院
    三十三年上字第一五○四號判例意旨），故被告乙○○所為
    如犯罪事實欄一(一)之犯行，係先攀越大竹國中圍牆入內，再
    踰越輔導室氣窗之安全設備行竊既遂，核係犯刑法第三百二
    十一條第一項第二款踰越牆垣、安全設備之加重竊盜罪。又
    按刑法第三百二十一條第一項第三款之攜帶兇器竊盜罪，係
    以行為人攜帶兇器竊盜為其加重條件，此所謂兇器，其種類
    並無限制，凡客觀上足對人之生命、身體、安全構成威脅，
    具有危險性之兇器均屬之，且祇須行竊時攜帶此種具有危險
    性之兇器為已足，並不以攜帶之初有行兇之意圖為必要（最
    高法院七十九年度台上字第五二五三號判例要旨可供參照）
    。查扣案之活動板手、螺絲起子、鋁製手電筒各一支，均屬
    金屬材質，在客觀上足以對他人之生命、身體（如頸部、眼
    睛等）、安全構成威脅，顯係具有危險性，自屬兇器無誤，
    故被告所為如犯罪事實欄一(二)犯行，其攜帶活動板手、螺絲
    起子、鋁製手電筒各一支，並有翻越大竹國中圍牆，又破壞
    該校教務處鐵窗後踰越入內著手搜尋財物，因觸動保全系統
    未能遂行犯罪結果，經核係犯同法第三百二十一條第二項、
    第一項第二款、第三款之攜帶兇器，毀越牆垣、安全設備未
    遂罪。查被告曾因幫助詐欺取財案件，經本院以九十五年度
    桃簡字第二七八九號判處有期徒刑三月確定，復由本院以九
    十六年度聲減字第二二三三號裁定減為有期徒刑一月又十五
    日確定，並於九十六年八月三十一日執行完畢等情，有臺灣
    高等法院被告前案紀錄表一份存卷足按，是被告於有期徒刑
    執行完畢後，五年內故意再犯本件有期徒刑以上之二罪，均
    為累犯，應依刑法第四十七條第一項之規定，加重其刑。第
    查，被告所為如犯罪事實欄一(二)部分，雖已著手搜尋財物，
    然未能竊取財物得手而遂行犯罪結果，為未遂犯，應依刑法
    第二十五條第二項減輕其刑。又被告所犯如犯罪事實欄一(二)
    之攜帶兇器，毀越牆垣、安全設備未遂部分，有應加重減輕
    刑罰事由，爰依法先加重後減輕之。另被告所犯上開二罪間
    ，犯意各別，行為互殊，應予分論併罰。爰審酌被告平日素
    行，其犯罪動機、目的僅為一己之私，絲毫未能尊重所有權
    人財產概念，並於犯罪事實欄一(二)部分，有攜帶客觀上足對
    人之生命、身體、安全構成威脅，具有危險性之活動板手、
    螺絲起子、鋁製手電筒各一支行竊，又量及其前後二次行竊
    ，對於社會治安危害程度，所竊財物價值，且其犯後坦承犯
    行，態度良好等一切情狀，量處如主文所示之刑，並定應執
    行之刑，以示懲儆。
三、至扣案之活動板手、螺絲起子、鋁製手電筒各一支，均係被
    告所有，且其有置於隨身背包攜帶而前往大竹國中行竊，為
    供犯罪所用之物，業據被告供承在卷，均應依刑法第三十八
    條第一項第二款宣告沒收之。
據上論斷，應依刑事訴訟法第二百七十三條之一第一項、第二百
九十九條第一項前段，刑法第三百二十一條第二項、第一項第二
款、第三款、第二十五條第二項、第四十七條第一項、第五十一
條第五款、第三十八條第一項第二款，判決如主文。
本案經檢察官鍾雅蘭到庭執行職務
中    華    民    國    97    年    1     月    28    日
                      臺灣桃園地方法院刑事第四庭
                              法  官  陳可薇
以上正本證明與原本無異。
如不服本判決，應於判決送達後10日內，向本院提出上訴狀（應
附繕本），其未敘述理由者，應於上訴期間屆滿後20日內補提理
由書狀於本院，上訴於臺灣高等法院。
。                            書記官  賴佩霞
中    華    民    國    97    年    1     月    31    日
附錄本案論罪科刑法條全文：
刑法第三百二十一條
（加重竊盜罪）
犯竊盜罪而有左列情形之一者，處六月以上、五年以下有期徒刑
：
一  於夜間侵入住宅或有人居住之建築物、船艦或隱匿其內而犯
    之者。
二  毀越門扇、牆垣或其他安全設備而犯之者。
三  攜帶兇器而犯之者。
四  結夥三人以上而犯之者。
五  乘火災、水災或其他災害之際而犯之者。
六  在車站或埠頭而犯之者。
前項之未遂犯罰之。


司法院資訊處製作；財團法人民間司法改革基金會備份。
